# Minutes Template

## Meeting Minutes for 20/10/2024 at 20:20

### Attendees:
- João Viegas
- João Monteiro
- Jorge Domingues
- Guilherme Santos

### Objective:
O objetivo desta reunião é discutir o progresso do projeto e definir as tarefas que faltam a ser realizadas até à entrega da iteração 1.2.


### Meeting Agenda:
1. **Divisão das tarefas a realizar até ao fim da iteração**
2. **Discussão do protótipo do projeto**
3. **Discussão da arquitetura do projeto**
4. **Verificação e alteração das user stories**


### Meeting Notes:
- **João Monteiro e Jorge Domingues ficam responsáveis em terminal o protótipo**
- **Guilherme Santos e João Viegas ficam responsáveis em terminal a arquitetura**
- **Jorge Domingues fica responsável verificar e alterar as user stories**

### Discussion items:
- **Divisão das tarefas a realizar até ao fim da iteração** - foram definidas as tarefas assim como os responsáveis por cada uma delas
- **Discussão do protótipo do projeto** - foi discutido o protótipo e foram feitas alterações para estar mais de acordo com as user stories e foi acordado que o Jorge Domingues e o João Monteiro ficariam responsáveis por terminar o protótipo
- **Discussão da arquitetura do projeto** - foram discutidos os primeiros diagramas/desenhos da arquitetura do projeto e foi acordado que o Guilherme Santos e o João Viegas ficariam responsáveis por terminar a arquitetura
- **Verificação e alteração das user stories** - foi verificado que algumas user stories não estavam de acordo com o resultado que foi idealizado para o fim e foi acordado que o Jorge Domingues ficaria responsável por verificar e alterar as user stories
